【裁判字號】    98,上訴,3232
【裁判日期】    980901
【裁判案由】    毒品危害防制條例
【裁判全文】
臺灣高等法院刑事判決                98年度上訴字第3232號
上  訴  人    甲○○
即  被  告
上列上訴人因違反毒品危害防制條例案件，不服臺灣宜蘭地方法
院九十八年度訴字第二二八號，中華民國九十八年七月七日第一
審判決（起訴案號：臺灣宜蘭地方法院檢察署九十八年度毒偵字
第一九一號），提起上訴，本院判決如下：
    主  文
上訴駁回。
    理  由
一、依刑事訴訟法第三百五十條、第三百六十一條、第三百六十
    二條、第三百六十七條規定，不服地方法院之第一審判決而
    上訴者，須提出上訴書狀，並應敘述具體理由，為上訴必備
    之程式；其所提出之書狀未敘述上訴理由，或僅曾以言詞陳
    述上訴理由者，均應於上訴期間屆滿後二十日內補提理由書
    於第一審法院。第一審法院經形式審查，認逾期未補提上訴
    理由者，應定期間先命補正；逾期未補正者，為上訴不合法
    律上之程式，應以裁定駁回。倘已提出上訴理由，但所提非
    屬具體理由者，則由第二審法院以上訴不合法律上之程式，
    判決駁回。而所謂具體理由，必係依據卷內既有訴訟資料或
    提出新事證，指摘或表明第一審判決有何採證認事、用法或
    量刑等足以影響判決本旨之不當或違法，而構成應予撤銷之
    具體事由，始克當之（例如：依憑證據法則具體指出所採證
    據何以不具證據能力，或依憑卷證資料，明確指出所為證據
    證明力之判斷如何違背經驗、論理法則）；倘僅泛言原判決
    認定事實錯誤、違背法令、量刑失之過重或輕縱，而未依上
    揭意旨指出具體事由，即與第二審上訴制度旨在請求第二審
    法院撤銷、變更第一審不當或違法之判決，以實現個案救濟
    之立法目的不合（最高法院九十七年度台上字第八九二號判
    決參照）。亦即所謂具體上訴理由：(一)須指出原判決有不
    當或違法之處；(二)須依據卷內既有訴訟資料或提出新事實
    、新証據為具體指摘；(三)所指判決不當、違法情形須實際
    上存在；(四)所指判決不當、違法情形須足以構成撤銷原判
    決之理由。
二、本件上訴人即被告甲○○上訴意旨略以：被告於為警查獲後
    ，於警詢、偵查及審理時均坦承犯罪，且供出毒品來源，而
    查獲毒品來源田嘉華，即應依毒品危害防制條例十七條第一
    、二項之規定分別減輕其刑，原判決漏未依前開規定減刑，
    容有未洽。且被告均坦犯行，可謂態度良好，且僅因難以抗
    拒施用毒品一次，危害非大，並請從輕量處，予自新之機等
    語。
三、經核，原判決業於理由中詳述：被告於偵查及原審準備程序
    中均否認施用毒品，嗣因員警監聽田嘉華涉嫌販毒案件，發
    現被告與其聯絡頻繁而為詢問毒品來源，然被告先為供稱係
    「小惠」，後經提供田嘉華通聯紀錄予其指認，被告始坦承
    毒品來源，是田嘉華販毒案件，非因被告供出而查獲，當無
    毒品危害防制條例第十七條第一項之供出毒品來源而減刑之
    適用一節。另併於判決審酌被告犯後審理中坦承犯行，尚具
    悔意之態度，對本案法定刑六月以上五年以下有期徒刑之罪
    ，量處有期徒刑七月，業已量處最低度刑，則被告上訴指稱
    原判決漏未減刑，或請求從輕量處等語。均非依據卷內既有
    訴訟資料或提出新事實、新証據為具體指摘，且所指判決不
    當、違法情形亦實際上不存在。揆諸首揭規定說明，難認屬
    具體上訴理由，乃本件上訴不合法律上程式，爰不經言詞辯
    論程序，逕予駁回。
四、據上論斷，應依刑事訴訟法第三百六十七條前段、第三百七
    十二條，判決如主文。
中    華    民    國  九十八  年    九    月    一    日
                  刑事第四庭審判長法  官  陳筱珮
                                  法  官  周煙平
                                  法  官  陳玉雲
以上正本證明與原本無異。
如不服本判決，應於收受送達後10日內向本院提出上訴書狀，其
未敘述上訴之理由者並得於提起上訴後10日內向本院補提理由書
（均須按他造當事人之人數附繕本）「切勿逕送上級法院」。
                                  書記官  陳思云
中    華    民    國    98    年    9     月    7     日


司法院資訊處製作；財團法人民間司法改革基金會備份。
